臺灣高雄地方法院刑事判決　　　　　　 94年度簡上字第385號
上　訴　人　臺灣高雄地方法院檢察署檢察官
被　　　告　己○○
上列上訴人因被告竊盜案件，不服本院高雄簡易庭94年度簡字第
1514號中華民國94年4 月29日第一審簡易判決（聲請簡易處刑案
號：94年度速偵字第477 號），提起上訴並移送併案審理（94年
度偵字第1084、11060 號），本院合議庭認不得以簡易判決處刑
，改依通常程序審理，自為第一審之判決如下：
    主  文
原判決撤銷。
己○○共同連續攜帶兇器竊盜，處有期徒刑壹年。扣案螺絲起子
、未扣案鑰匙各壹支，均沒收。
    事  實
一、己○○基於意圖為自己不法所有之概括犯意，連續於：
  (1)民國93年11月11日晚間11時許，與具犯意聯絡之堂兄戊○○
    ，2 人共同在高雄縣旗山鎮○○路20巷2 號前，由戊○○負
    責在旁把風，己○○則以自有鑰匙1 支強力扭轉、破壞機車
    電門鎖發動引擎之方式（毀損部分未據告訴），竊取丙○○
    所有、引擎號碼4UF-107765號（原懸掛LDB-878 號車牌）之
    普通重型機車1 輛，得手後，供己○○作為交通工具使用。
    嗣戊○○、前開機車（已改掛RDA-539 號車牌），及另輛竊
    得之引擎號碼3XY-298415號輕型機車（係戊○○事先單獨竊
    取自曾秀彩，已改掛WJW-358 號車牌），一併於同月15 日
    下午2 時許，在同縣杉林鄉○○路143 號廣場前為警查獲，
    始悉上情。
  (2)93年11月17日晚間10時許，2 人復共同在同縣旗山鎮鎮○○
    路215 巷10弄1 號前，以自有螺絲起子（併辦意旨書誤載為
    T 型扳手）1 支強力扭轉、破壞機車電門鎖發動引擎之方式
    （毀損部分未據告訴），竊取甲○○所有車牌號碼OJL-599
    號之普通重型機車1 輛，得手後，供戊○○作為交通工具使
    用。嗣戊○○於同月18日上午9 時30分許，因通緝而遭逮捕
    時，為警於身上搜索出前開螺絲起子1 支而予以扣押，戊○○另並主動偕同警員前往同縣美濃鎮○○街○○道路起出前
    開機車，始循線查悉上情。
  (3)93年12月31日凌晨2 時許，獨自在同縣美濃鎮○○街72巷87
    號騎樓，將庚○○所使用、鑰匙仍置於電門鎖上之車牌號碼
    NTQ-027 號普通重型機車1 輛（價值約新臺幣（下同）1 萬
    元），徒手予以竊取，得手後供己作為交通工具使用。嗣於
    同日下午4 時許，為警於己○○斯時位於同縣美濃鎮○○路
    ○段174 巷42之1 住處內查獲。
  (4)94年2 月25日晚間8 時許（聲請簡易判決處刑書誤載為93年
    2 月26日上午8 時許），獨自在同縣美濃鎮○○路○段625
    號前，徒手竊取辛○○○所有車牌號碼KZF-461 號之普通重
    型機車1 輛（價值約1 萬元），得手後供己作為交通工具使
    用。嗣於同年3 月1 日凌晨5 時許，其騎乘該車行經同縣旗
    山鎮署立旗山醫院後空地時，為警當場查獲。
二、案經高雄縣政府警察局旗山分局報請臺灣高雄地方法院檢察
    署檢察官偵查後，聲請簡易判決處刑。
    理  由
壹、證據能力部分
    被告己○○同意證人即被害人丙○○、甲○○、庚○○、辛○○○於警詢中所為之陳述，及扣押物品目錄表、贓物認領
    保管單各4 份，均得作為證據，本院審酌前開證人於警詢中
    所為陳述及前開書面作成時之狀況，俱認為適當，依刑事訴
    訟法第159 條之5 第1 項，應均有證據能力。
貳、實體部分
一、訊據被告對於事實欄一(3)、(4)之竊盜犯行，均坦白承認；且
    就引擎號碼4UF-107765號（原懸掛LDB-878 號車牌，遭竊後
    未幾即改掛RDA-539 號車牌）之普通重型機車，及車牌號碼
    OJL-599 號之普通重型機車，乃係堂兄戊○○於事實欄一(1)
    、(2)所載時、地所下手竊取者，嗣並經警於事實欄一(1)、(2)
    所載時、地依序查獲等節，亦不爭執，惟矢口否認曾與戊○○共同竊取引擎號碼4UF-107765號與車牌號碼OJL-599 號之
    2 輛普通重型機車，並辯稱：我並沒有和戊○○一起去偷引
    擎號碼4UF-107765號與車牌號碼OJL-599 號之2 輛普通重型
    機車，93年11月15日下午2 時許，我也未騎乘機車，與騎乘
    引擎號碼3XY-298415號輕型機車（已改掛WJW-358 號車牌）
    之戊○○，一同前往同縣杉林鄉○○路143 號廣場云云。經
    查：
(一)就事實欄一(3)、(4)之犯行部分，被告之自白核與證人即被害
    人庚○○、辛○○○於警詢時證述之遭竊經過大致相符，且
    有扣押物品目錄表、贓物認領保管單各2 份、查獲現場照片
    共4 張附卷可稽。足認被告此部分之自白與事實相符，應可
    採為認定被告有罪之依據，被告竊取車牌號碼NTQ-027 號及
    KZF-461 號之普通重型機車各1 輛等事證，已臻明確。
(二)至就事實欄一(1)、(2)之犯行部分
  1.引擎號碼4UF-107765號與車牌號碼OJL-599 號之2 輛普通重
    型機車，乃分於事實欄所載時、地遭竊取，嗣經警依序於事
    實欄所載時、地查獲、逮捕戊○○時，予以一併查扣後，始
    發還被害人，且警員於93年11月18日上午9 時30分許逮捕戊○○時，曾自其身上搜索出螺絲起子1 支各節，業據證人即
    被害人丙○○、甲○○於警詢時陳述明確，並有卷附扣押物
    品目錄表、贓物認領保管收據各2 份、查獲現場照片共19張
    ，及扣案螺絲起子1 支可查，應堪認定。
  2.證人戊○○於本院審理中，到庭結證稱：93年11月15日下午
    2 時許，我騎乘引擎號碼3XY-298415號輕型機車（已改掛WJ
    W-358 號車牌），與另騎乘引擎號碼4UF-107765號普通重型
    機車（已改掛RDA-539 號車牌）之被告，相偕前往高雄縣杉
    林鄉○○路143 號廣場時，為警察覺該2 輛機車均係贓車，
    我因而遭當場查獲；又被告該日所騎乘之普通重型機車，乃
    係數天前我與被告共同在高雄縣旗山鎮某處偷的，當時是由
    被告持自有鑰匙1 支下手偷的，我則負責在旁把風。另車牌
    號碼OJL-599 號之普通重型機車，也是我與被告在高雄縣旗
    山鎮某處，共同持扣案之螺絲起子1 支一起偷的等語明確（
    參見本院卷第55-58 頁），核證人戊○○與被告乃為堂兄弟
    ，關係至親，且互無恩怨，業分據2 人陳述在卷（參見本院
    卷第57、72頁），則證人戊○○前開所言，斷無惡意設詞陷
    構被告之理，本應堪採信。參諸93年11月15日之查獲現場照
    片乃另顯示：戊○○為警查獲之際，同時遭查扣有引擎號碼
    3XY-298415號之輕型機車，與引擎號碼4UF-10 7765 號之普
    通重型機車各1 輛，再衡情，1 人尚無同時騎乘2 輛贓車之
    可能，自更堪認證人戊○○關於當天為警查獲之2 輛贓車，
    且該2 輛贓車原乃係其與被告各騎乘其1 等所述，確全然合
    於事實。末被告於偵查中，並未否認93年11月15日下午2 時
    許，其乃與戊○○各騎乘1 輛機車同往高雄縣杉林鄉○○路
    143 號廣場而為警查獲（參見臺灣高雄地方法院檢察署94年
    度偵緝字第678 號偵查卷宗第23頁）；嗣於本院審理中，方
    改以前揭情辭置辯，則被告對於自己之親身經歷，前後說辭
    顯然迥異，反顯示其畏罪情虛。綜上，業足認定引擎號碼4U
    F-107765號與車牌號碼OJL-599 號之2 輛普通重型機車，乃
    係被告與戊○○2 人，共同持被告所有之鑰匙或扣案之螺絲
    起子1 支所加以竊取者無訛，被告空言否認，不足採信。
(三)綜上所述，本件事證明確，被告各該竊盜犯行均堪以認定。
二、查扣案之螺絲起子1 支，長約11公分，全部係鐵製，前端尖
    銳，業據本院當庭勘驗明確，並製有勘驗筆錄在卷可按，則
    該螺絲起子在客觀上足對人之生命、身體安全構成威脅，具
    有危險性，而可供兇器使用，被告持以犯事實欄一(2)之竊盜
    行為，是其此部分所為，乃係犯刑法第321 條第1 項第3 款
    之攜帶兇器加重竊盜罪；至事實欄一(1)、(3)、(4)之犯行，乃
    均係犯刑法第320 條第1 項之普通竊盜罪。被告就事實欄一
    (1)、(2)之竊盜犯行，與戊○○有犯意聯絡、行為分擔，均應
    論以共同正犯。被告先後4 次竊盜犯行，時間緊接，所犯又
    為基本構成要件相同之罪，顯係基於概括犯意而反覆為之者
    ，為連續犯，應依刑法第56條之規定，論以其中情節重者，
    亦即事實欄一(2)之共同攜帶兇器加重竊盜罪，並加重其刑。
    檢察官雖僅就事實欄一(4)之部分聲請簡易判決處刑，惟其餘
    部分既與聲請簡易判決處刑書中已敘及者，有連續犯之裁判
    上一罪關係，自為原聲請之效力所及，本院自得併予審理。
三、原審之判決，固非無見。惟原審僅就被告關於事實欄一(3)、
    (4)之犯行予以論科，未及審酌檢察官移送併辦之其餘犯罪事
    實，自有未合，上訴人執此上訴，屬有理由，自應由本院將
    原判決撤銷改判。審酌被告年輕力壯，不思以正當途徑賺取
    所得，竟一再竊取他人財物，侵害他人財產權，甚且攜帶兇
    器而犯之，誠屬不該，及其犯後未能坦承全部犯行，態度未
    佳，另並斟酌被告之生活狀況、智識程度與所竊物品價值等
    一切情狀，爰量處如主文第2 項所示之刑。又扣案之螺絲起
    子與未扣案鑰匙各1 支，俱為被告所有供犯罪所用之物，業
    認明如前，均應依刑法第38條第1 項第2 款規定，予以宣告
    沒收。
四、至移送併辦意旨（94年度偵字第11060 號）中另謂：被告復
    於93年10月間，獨自竊取被害人乙○○所有、車牌號碼RDA-
    539 號輕型機車（指機車車體）得手，因認被告此部分犯行
    ，亦涉犯刑法第320 條第1 項之普通竊盜罪嫌等語。經查，
    檢察官認被告確曾竊取車牌號碼RDA-539 號輕型機車，無非
    係以：(1)證人即被害人乙○○於警詢中之陳述；(2)被告與戊○○共同竊取之引擎號碼4UF-107765號重型機車，於為警查
    獲時，已改掛RDA-539 號車牌，資為主要論據。惟未親見車
    輛遭竊經過之證人乙○○，於警詢中所為其所有機車應係遭
    被告所竊取之陳述，應屬臆測，依法本不得作為證據；至持
    有他人車牌乙節，更無由逕與竊取該車牌原懸掛之機車等視
    。此外，檢察官復未提出其他積極證據足使本院信被告確有
    竊取車牌號碼RDA-539 號輕型機車之犯行，是應認被告此部
    分之行為尚屬不能證明，則與前開經論罪科刑之竊盜犯行間
    ，自更無連續犯之裁判上一罪關係，本院即無從併予審理，
    應退回檢察官依法處理，併予指明。
五、末簡易判決處刑所科之刑以宣告緩刑、得易科罰金之有期徒
    刑及拘役或罰金為限；檢察官聲請以簡易判決處刑之案件，
    經法院認為檢察官之請求顯有不當或顯失公平者，應適用通
    常程序審判之；刑事訴訟法第449 條第3 項、第452 條、第
    451 條之1 第4 項第4 款本規定明確。又對於簡易判決之上
    訴，準用刑訴法第3 編第1 章及第2 章之規定，管轄第二審
    之地方法院合議庭受理簡易判決上訴案件，應依通常程序審
    理，其認案件有刑訴法第452 條之情形者，應撤銷原判決，
    逕依通常程序為第一審判決；法院辦理刑事訴訟簡易程序案
    件應行注意事項第14項亦定有明文。查被告因竊盜案件，經
    本院判處有期徒刑1 年，而有刑事訴訟法第451 條之1 第4
    項第4 款之情形，依前揭法律規定，即應由本院合議庭逕依
    通常程序審理後，自為第一審之判決，檢察官或被告如不服
    本判決，仍得於法定上訴期間內，向管轄之第二審法院提起
    上訴，附此敘明。
據上論斷，依刑事訴訟法第455 條之1 第1 項、第3 項、第452
條、第451 條之1 第4 項第4 款、第369 條第1 項前段、第364
條、第299 條第1 項前段，刑法第28條、第56條、第321 條第1
項第1 款、第38條第1 項第2 款，判決如主文。
本案經檢察官丁○○到庭執行職務。
中　　華　　民　　國　　94　　年　　12　　月　　5 　　日
                  刑事第十庭  審判長法  官  徐美麗
                                    法　官  楊淑珍
                                    法　官  莊珮吟
以上正本證明與原本無異。
如不服本判決，應於判決送達後10日內，向本院提出上訴狀。
中　　華　　民　　國　　94　　年　　12　　月　　5 　　日
                                    書記官  蔡妮君
附錄本案所犯法條：
《中華民國刑法第321 條第1 項第3 款─攜帶兇器加重竊盜罪》
犯竊盜罪而有左列情形之一者，處6月以上、5年以下有期徒刑：
三  攜帶兇器而犯之者。
《中華民國刑法第320 條第1 項─普通竊盜罪》
意圖為自己或第三人不法之所有，而竊取他人之動產者，為竊盜
罪，處5 年以下有期徒刑、拘役或500 元以下罰金。
